# **Curriculum Vitae**

**KHADIM DIOP** 

Tél: (+221) 77 807 40 76

Email : kd804333@gmail.com Darou Salam I, Thiès, Sénégal

## **Objectif**

Aide Infirmier diplômé depuis 10 ans, je me distingue par ma formation et mon sens de la communication. Efficace, je sais entretenir des relations professionnelles cordiales avec les patients, le personnel et les associés. Je reste à votre disposition pour un éventuel entretien.

### **Formation**

2007 - 2009

Diplôme d'Aide Infirmier

Ecole de Santé BANTI – MAAM Yalla Récépissé N° 00771. METFP/DC/DFPT/DIV. Priv Diakhao, Thiès, Sénégal

# Compétences

- Accompagner les résidents dans leurs déplacements et assurer une prise en charge proactive.
- Répondre aux demandes et aux situations d'urgence avec réactivité.
- Assurer l'accueil, lever, restauration et service des plateaux de nourriture.
- Fournir et vider les bassins de lits, avec une adaptation rapide aux besoins des patients.
- Donner des soins de base et apporter une assistance physique pour le rétablissement ou maintien en bonne santé.
- Effectuer les contrôles médicaux : tension, pouls, température et glycémie.
- Placer une voie veineuse, poser une perfusion et assurer la surveillance des malades.
- Pratiquer le nursing et la préparation des lits des malades, gestion des feuilles de température et des régimes alimentaires.
- Excellente capacité d'adaptation et autonomie.
- Sens de la communication et relationnel avec les patients.

## **Expériences Professionnelles**

#### **\*** 15 Septembre 2023 - 31 Mars 2024

#### Aide Infirmier - Université de Thiès, Sénégal

Fournir les premiers soins et assurer les soins de base.

- Assurer la mise en position latérale et accompagner les urgences à l'hôpital.
- Placer une voie veineuse si nécessaire.
- Travailler en collaboration avec les équipes de soins de base.

#### **❖** Juin 2010 - Juillet 2012

### Aide Infirmier – Centre Hospitalier Catholique Barthélémy de Thiès, Sénégal

- Effectuer les contrôles médicaux : tension, pouls, et glycémie.
- Placer des voies veineuses et des perfusions.
- Assurer le nursing et la surveillance des malades.
- Orienter les patients et leurs accompagnants d'un service à l'autre.
- Assurer la literie des malades.

#### Novembre 2014 - Janvier 2019

#### Aide-Infirmier au Centre 10e de Thiès / Sénégal

- Prendre les constantes des patients
- Aider physiquement les patients post-opératoires et hospitalisés dans leurs déplacements.
- •Transporter les prélèvements d'un service à l'autre.

#### **❖** Juillet 2012 - Septembre 2012

#### Aide Infirmier - Centre Hospitalier Régional de Thiès, Sénégal

- Assurer la surveillance des malades, les aider dans leurs déplacements, ainsi que dans les activités quotidiennes.
- Gérer les bassins des malades.
- Communiquer avec les patients et entretenir le matériel médical.

## Langues

Français: 10/10Anglais: 7/10